---
title: "ANALISIS SENTIMEN"
author: "AULYA ATIKA MAHGFIRAH"
prodi: "Program Studi Statistika"
fakultas: "Fakultas Matematika dan Ilmu Pengetahuan Alama"
Instansi : "Universitas Sulawesi Barat"
date: "12/20/2022"
output: html_document
---

1.PENGERTIAN
  
  Penambangan teks adalah proses ekstraksi pola berupa informasi dan pengetahuan yang berguna      dari sejumlah besar sumber data teks, seperti dokumen Word, PDF, kutipan teks, dll

2.TUJUAN
  
  Tujuan dari text mining adalah untuk mendapatkan informasi yang berguna dari sekumpulan          dokumen. Jadi, sumber data yang digunakan pada text mining adalah kumpulan teks yang memiliki    format yang tidak terstruktur atau minimal semi terstruktur.

3.PACKAGE YANG DIGUNAKAN 
  
  tm        : untuk operasi penambangan teks seperti menghapus angka, karakter khusus, tanda       baca, dan kata-kata berhenti (Kata-kata berhenti dalam bahasa apa pun adalah kata-kata yang      paling sering muncul yang memiliki nilai sangat kecil untuk NLP dan harus disaring. Contoh       kata-kata berhenti dalam bahasa Inggris adalah “the”, “adalah”, “adalah”.)
  
  snowballc : untuk stemming, yaitu proses mereduksi kata menjadi bentuk dasar atau akarnya.       Misalnya, algoritma stemming akan mereduksi kata “fishing”, “fished” dan “fisher” menjadi stem   “fish”.
  
  wordcloud : untuk menghasilkan plot cloud kata.
  
  textclean : Alat Pembersih Teks
  
  tidytext  : Alat untuk merapikan teks 
  
  readr     : membaca data teks persegi panjang seperti csv, tsv, fwf.

4.DESKRIPSI
  Kumpulan data mencakup 42.000 ulasan dari 3 cabang Disneyland - Paris, California, dan Hong      Kong, yang diposting oleh pengunjung di Trip Advisor.

  Deskripsi Kolom:

  Review_ID           : id unik yang diberikan untuk setiap ulasan
  
  Peringkat           : mulai dari 1 (tidak puas) hingga 5 (puas)
  
  Year_Month          : saat pengulas mengunjungi taman hiburan
  
  Reviewer_Location   : negara asal pengunjung
  
  Review_Text         : komentar yang dibuat oleh pengunjung
  
  Disneyland_Branch   : lokasi Disneyland Park

5. Link dataset : https://www.kaggle.com/datasets/arushchillar/disneyland-reviews


```{r setup, include=FALSE}
knitr::opts_chunk$set(echo = TRUE)
```

#Input Library
```{r}
library(wordcloud)
library(tm)
library(textclean)
library(tidytext)
library(readr)
```

#Menampilkan data
```{r}
library(readr)
UAS_AUL <- read_csv("D:/Aul/UAS AUL.csv")
head(UAS_AUL)
```

#Mengubah Data Frame Menjadi Data Vektor
```{r}
rev<- UAS_AUL$Review_Text
head (rev)
```

##Text Cleaning
#Mengubah Kapital Menjadi Huruf Kecil
```{r}
rev <- tolower(rev)
head(rev)
```

#Mengembalikan Kata yang disingkat Menjadi Kata Aslinya
```{r}
rev <- replace_contraction(rev)
head(rev)
```

#Menghapus Huruf yang Bukan Kata
```{r}
rev <- strip(rev)
head(rev)
```

#Menghapus Beberapa Kata
```{r}
rev <-removeWords(rev, c("the","our","you","and","was","this","with","not","too","but","for",
                         "its","who","has","what","yet","your","out","else","more",
                         "own","are","abaut","just","because","all","etc","works","these","did","say","use","end","she","lot","can","not","for","saw","also","have","that","after",","))
head(rev)
```

##Membuat Word Cloud
#Mengubah Data Frame Menjadi Data Faktor
```{r}
tdm <- TermDocumentMatrix(rev)
m <- as.matrix(tdm)
v <- sort(rowSums(m),decreasing = TRUE)
```

#Mengubah Data Faktor Menjadi Data Frame
```{r}
d <- data.frame(word = names(v), freq = v)

wordcloud(d$word, d$freq,
          random.order = FALSE,
          max.words = 500,
          colors = brewer.pal(name = "Dark2",8 ))
```

# Plot kata-kata yang paling sering muncul
```{r}
barplot(d[1:5,]$freq, las = 2, names.arg = d[1:5,]$word,
        col ="lightgreen", main ="Top 5 most frequent words",
        ylab = "Word frequencies")
```

Kesimpulan
Berdasarkan plot diatas dapat disimpulkan bahwa kata yang memiliki frekuensi yang paling tinggi adalah disneyland, dan kata-kata positif lebih banyak yang terdeteksi pada data tersebut.